

FLORENCIA S. SUEIRO

ANALISTA FUNCIONAL QA TESTER

PERFIL PERSONAL

Soy estudiante avanzada de la carrera de Lic. en Sistemas de la información - UBA. Actualmente me desempeño como Analista Funcional en Consultora Milo S.A y como Becaria en un grupo de investigación en la Facultad de Ciencias Económicas. Soy una persona proactiva, responsable, curiosa y apasionada por el mundo IT.

INFORMACIÓN DE CONTACTO

Teléfono: 15 6768 5490 mail: florenciasueiro@gmail.com www.linkedin.com/in/florencia-sueiro

Nuñez, CABA

CURSOS REALIZADOS

Certificación de los cursos



CONOCIMIENTOS

Gestión de Proyectos,
Metodologías Ágiles: SCRUM, KANBAN
Microsoft Office.
Adobe Photoshop, After Effects,
Premiere, XD
InfoUno - Bejerman
SAP ERP (MM, FI, HCM)
Invgate
SQL Server.
Front-end: HTML, CSS.
Back-end: C#

IDIOMAS

- Inglés Avanzado
- Francés Básico

EXPERIENCIA LABORAL

Analista QA - Especialista en Testing

AFIP (09/2021 - Presente)

- Gestión de ambientes y datos de prueba.
- Registro, seguimiento y resolución de incidentes, bugs y soporte.
- Análisis de prevención de errores durante el proceso de desarrollo.
- Diseño y ejecución de casos de pruebas unitarias e integrales.

Analista Funcional

CONSULTORA MILO S.A. (11/2020 - 08/2021)

- Relevamiento de requerimientos de negocio y análisis.
- Propuesta de mejoras y diseño para la optimización de procesos.
- Análisis y actualización de datos productivos.
- Diseño de procesos, pantallas y prototipos.
- Confección de documentación funcional.
- Preparación de demos y capacitación a usuarios finales.
- Nexo entre los clientes y el equipo de desarrollo.

Analista Funcional - Tester QA

CONSULTORA MILO S.A. (09/2019 - 11/2020)

- Gestión de ambientes y datos de prueba.
- Registro, seguimiento y resolución de incidentes, bugs y soporte.
- Análisis de prevención de errores durante el proceso de desarrollo.
- Diseño y ejecución de casos de pruebas unitarias e integrales.
- Elaboración de documentos funcionales y manuales de uso.
- Soporte técnico y funcional.
- ABM de roles y usuarios.
- Envío de Campañas de Email Marketing.

Becaria de Investigación PROPAI

UNIVERSIDAD DE BUENOS AIRES (12/2020 - Presente)

- -Becaria de investigación PROPAI en Universidad de Buenos aires. Designación por Resolución Consejo Directivo N° 3055/Investigación.
- -Director del Proyecto UBACyT: Guillermo Tricoci

Analista Financiera - Contables

ESTUDIO VAZQUEZ PROPIEDADES SRL (01/2016 - 09/2019)

- Analista de Procesos Contables
- Administración de Alquileres y Reclamo de cobranzas.
- Manejo de caja y Cashflow con presupuesto mensual y anual.
- Pago de nóminas, proveedores, impuestos y servicios. Conciliaciones bancarias.
- Facturación con InfoUno Bejerman.

Analista Financiera - Administrativa Bilingüe

DAFCOM SRL (04/2014 - 09/2015)

Asistente Administrativa Comercial

CLAUDIA MUEBLES SRL (05/2012 - 03/2014)

EDUCACIÓN

Universidad de Buenos Aires

Lic. En Sistemas de Información de las Organizaciones (03/2017 - Presente)

- Materias aprobadas 26/34. Promedio 8,29.
- Colaborador Docente en la materia Introducción a la Tecnología de la Información y las Comunicaciones, Cátedra Oriolo.

Universidad de Buenos Aires

Diseño de Imagen y Sonido (03/2007 - 07/2013)

- Egresada con título en mano. Promedio 7.
- Miembro del equipo Femenino de Futsal FADU y Futbol UBA
- Cortometraje de Graduación: Yo Te Quiero (2014)